臺灣高等法院高雄分院刑事裁定　　　　　九十一年度交抗字第一三二號
　　抗　告　人
　　即異議人
　　即受處分人　　甲○○
　　原處分機關　　高雄市交通事件裁決所
右抗告人因聲明異議案件，不服臺灣高雄地方法院中華民國九十一年九月二十三日裁
定（九十一年度交聲字第五０三號），提起抗告，本院裁定如左：
      主      文
抗告駁回。
      理      由
一、聲明異議意旨係以：異議人即受處分人於九十一年七月二十二日上午十時四十五
    分許，上班打卡開燈後，由於肚子很餓，先出門購買早餐，自店門步出後行走右
    轉統一超商，於十時五十五分許購買一瓶啤酒，僅使用半瓶後要走過建國路購買
    早餐，而遇警盤查，當時並無騎乘機車，亦未接受酒測，警察人員卻無理令異議
    人將身上證件機車駕照及行照均交予警方查驗，現場有位年長警察強迫異議人要
    在空白紅單上簽名，異議人有拒簽的權利，異議人即以手機聯絡朋友，並有警車
    到現場，要異議人上警局，異議人當然拒絕，並向支援員警表示僅是行人並未騎
    乘機車，亦無表示要做酒測，然後支援警察就離開現場，那位年長警察堅持說異
    議人騎車並喝酒，就將異議人之駕照及行照帶走，之後異議人就接到二張與事實
    不符的紅單，竟指受處分人於民國九十一年七月二十二日十二時二十八分許，服
    用酒類後，騎乘車號ＨＧＥ─四八一號重型機車上路，行經高雄市○○路口，為
    警攔停欲對受處分人進行酒精濃度之測試，惟為受處分人所拒絕接受酒精濃度測
    試之檢定而違規之事實，經高雄市政府及警察局交通大隊機動大隊員警當場舉發
    ，爰依道路交通管理處罰條例第三十五條第三項之規定裁罰新台幣六萬元，並吊
    銷駕駛執照，以上全係警方片面之詞，豈能憑此予人上開處罰，爰依法聲明異議
    。
二、原裁定意旨略以：按汽車（含機車腳踏車）駕駛人，駕駛汽車拒絕接受酒精濃度
    測試之檢定者，處新台幣六萬元罰鍰，並當場移置保管其車輛及吊銷其駕駛執照
    ，道路交通管理處罰條例第三十五條第三項定有明文。訊據聲明異議人甲○○固
    坦承於前開時、地有服用酒類啤酒，惟矢口否認有何酒後駕車之違規行為，辯稱
    ：伊當時是走路，並未騎乘機車，伊走到建國路與和平路口遇到警員臨檢，當時
    警察對伊招手伊就走過去並配合警察臨檢，警員並未叫伊做酒精濃度之檢測，另
    有支援警員到場，但亦未叫伊做酒精濃度測試之檢定，員警趙建富就拿一張空白
    紅單叫伊簽名，伊不願簽名，員警就將伊之行照及駕照均取走云云。經查：
（一）異議人甲○○於民國九十一年七月二十二日服用酒類後騎乘車號ＨＧＥ—四八
      一號重型機車上路行駛，並沿高雄市○○路由東往西方向騎乘，因車行不穩，
      由員警攔下，並聯絡支援警網至現場欲對異議人進行酒精濃度之檢測，但異議
      人均拒絕，而開立舉發通知單等情，業據證人即高雄市政府警察局交通大隊第
      九分隊隊員趙建富於原審證稱：伊於九十一年七月二十二日在建國路與和平路
      口，執行之勤務為配合監理站路邊稽查勤務，時間為早上九點至十二點，當時
      伊看到異議人騎乘機車沿建國路由東往西方向騎乘，異議人臉色紅紅的，且行
      車不穩，伊即將異議人攔下，並有聞到異議人身上有酒味，並表示要異議人做
      酒精濃度之測試，因當時伊未攜帶酒測器，即聯絡交通大隊勤務指揮中心派警
      支援，在等待支援員警到場前，異議人向伊表示在斜對面賣解碼器，要求伊先
      讓其去開店門，並表示開店門後會立即返回做酒測，伊為讓異議人方便，並對
      異議人表示如果不返回做酒測會開立舉發通知單，異議人就騎乘機車離開，事
      後，異議人是走回現場，走回來後就否認有酒後駕車，待支援之第五分隊警員
      賴文卿到場後，並要求被告做酒精濃度檢測，但異議人仍拒絕測試，且在等待
      支援警員到達前，異議人還到對面便利商店購買一瓶啤酒後在現場繼續飲用，
      伊還勸誡異議人等情綦詳，復有證人即高雄市監理處稽查股股長鍾國雄於原審
      證稱：於九十一年七月二十二日，在建國路與和平路口，伊係配合高雄市監警
      聯合稽查小組執行勤務，勤務內容為重點稽查計程車部分，如有其他違規情形
      亦會取締，時間約為十點至十一點間，當天有查獲一位年輕人騎乘機車並配戴
      安全帽，但臉部紅紅的，停在建國路（往火車站方向）等紅綠燈，員警趙建富
      有請該名男子下車，二人在旁講話，伊在旁執行伊之勤務，並未注意到員警趙
      建富與該名男子談何內容，後來勤務結束伊要離開時，見員警趙建富仍留在現
      場，伊即問警員趙建富為何還不離開，警員趙建富手中拿著行照及駕照表示要
      等其他單位來做酒精測試，但前開男子已不在現場，警員趙建富並表示先讓該
      名男子回去開店門，伊並記得該名男子所騎乘之機車為黑色等語明確。與證人
      即高雄市政府警察局交通大隊第五分隊支援小隊長賴文卿於原審證述：伊於九
      十一年七月二十二日執行線上巡邏勤務，約於十時五十分許，伊有接到勤務指
      揮中心通知要支援交通大隊第九分隊機動分隊酒測儀器，是要前往建國路與和
      平路口，並於十一時許到達現場，到現場後伊即提供儀器予趙建富，在庭之異
      議人即為當天違規騎士，異議人當時或蹲在路邊打電話或走來走去，就是不配
      合做酒精測試，還有同仁勸異議人配合做酒測，但異議人表示未騎乘機車不願
      作酒測，當時伊在旁有聞到異議人身上有酒味，臉與眼睛均有稍微泛紅，反應
      上較一般人緩慢，但一要對異議人作酒測異議人情緒就很激動等情甚詳。然觀
      諸異議人所提出之機車相片四幀所呈，機車車身確為黑色，核與證人鍾國雄所
      證述相符，且異議人並不否認確實於為警攔檢之附近經營解碼器之店面，而異
      議人之申訴書中並未提及在何處開店，及所經營者為販售解碼器等產品，然證
      人趙建富竟得明確證述異議人在攔檢地點斜對面開店賣解碼器等情，顯見證人
      鍾國雄及趙建富所述並非虛匿，此外，並有證人鍾國雄及賴文卿二人所提出之
      勤務表，即高雄市政府警察局交通大隊第二中隊第五分隊勤務分配表及高雄市
      監警聯合稽查小組執行勤務記事表各一份，及記載「違規時間：九十一年七月
      二十二日十二時二十八分許」、「駕駛人拒絕接受酒精測試」、「拒簽」字樣
      之高雄市政府警察局高市警刑字第Ｂ00000000號舉發違反道路交通管
      理事件通知單一紙在卷可憑。
（二）縱上，異議人於前揭時、地酒後駕車，為警攔檢後，見攔檢員警無酒精測試之
      儀器，竟藉口欲開店門經員警同意下而騎乘機車離去，復步行折返警方攔測點
      ，經支援警力到達，異議人仍拒絕接受酒精濃度測試之交通違規之事實，已據
      前開證人證述明確，復有前揭舉發單及執勤單等附卷可稽，堪以認定。異議人
      徒以前詞矯飾，並不足採。異議人之上開交通違規行為，事證明確，原處分機
      關因而為如上裁罰，於法自屬有據，應予維持。異議人之異議為無理由，應予
      駁回。
三、經核原裁定於法並無不合，抗告意旨，仍執：伊於九十一年七月二十二日上午十
    時五十五分許，行經高雄市○○路口，遇警盤查，當時並無酒後駕車，然警員竟
    指控伊酒後騎車，並拒絕酒測，且取走伊之駕照及行照，要伊上警察局及在紅單
    上簽名，伊當然有權拒絕，警方之指控顯然不實等詞，指摘原裁定不當，核無理
    由，應予駁回。
四、據上論斷，應依道路交通案件處理辦法第二十六條、刑事訴訟法第四百十二條，
    裁定如主文。
中    華    民    國     九十一     年      十        月      卅一      日
                              臺灣高等法院高雄分院刑事第三庭
                                  審判長法官  周賢銳
                                        法官  陳中和
                                        法官  謝宏宗
右正本證明與原本無異。
不得再抗告。
                                      書記官  王秀娟
中    華    民    國     九十一     年      十一      月      四        日
                                                                        Ｋ
